# Ata da Reunião 5 – Arquitetura e Desenho de Software

*Data:* 28/05/2025

*Participantes Presentes:*

* João Lucas Araujo Siqueira 
* João Pedro Silva Sousa
* Manoel Castro Moura Filho

---

## Assunto

*Reunião de alinhamento da Entrega 3* do projeto Planetário Virtual, o grupo 2 (que foi escolhido na reunião 2) se reuniu para o alinhamento dos GoFs que seriam feitos.

---

## Próxima Reunião

*Atividades previstas:*

* Mostrar o andamento do que foi feito.
* Apresentar possíveis melhorias.
* Planejamento para a entrega final.

*Data prevista:* a definir em grupo, com base na agenda de compromissos acadêmicos.

---

## Consolidação da Reunião

> Organização realizada durante a reunião de 28/05/2025.

### Contexto e Ações Realizadas

A reunião foi realizada *online via Teams, com duração de **18 minutos*, voltada para:

* João Lucas e João Pedro mostraram as mudanças que fizeram no código em relação a pegar a foto do dia da NASA.
* Discussão de como seria a apresentação desse componente para se encaixar no GoF.

---

## Cronograma da Reunião

<div align="center">

*Tabela 1: Cronograma da Reunião*

| Data       | Hora  | Mediador                                        | Duração | Local                          |
| ---------- | ----- | ----------------------------------------------- | ------- | ------------------------------ |
| 27/05/2025 | 22:06 | [João Lucas ](https://github.com/jlucasiqueira) | 18min   | Online (Teams) |

<font size="3"><p style="text-align: center"><b>Autores: [João Lucas](https://github.com/jlucasiqueira)</b></p></font>

</div>

---

## Encaminhamentos

* Continuação da implementação da funcionalidade de Foto do Dia.
* Agendar nova reunião caso necessário, voltada à revisão do que foi feito.

---

## Link da Gravação

Reunião feita via Teams e postado no YouTube como não listado a seguir no Vídeo 1

<div style="text-align: center">

Vídeo 1: Reunião 5 - Entrega 3

<iframe width="560" height="315" src="https://www.youtube.com/embed/gQGlNBz9OZg?si=6d6sA7zAASvx4MtG" title="Reunião 5 - Entrega 3" frameborder="0" allow="accelerometer; autoplay; clipboard-write; encrypted-media; gyroscope; picture-in-picture; web-share" referrerpolicy="strict-origin-when-cross-origin" allowfullscreen></iframe>

Autores: [João Lucas](https://github.com/jlucasiqueira) . Reunião 5 - Entrega 3. Disponível em: https://youtu.be/gQGlNBz9OZg. Acesso em: 28 de maio 2025.

<div>

---

Reunião encerrada com alinhamento de como seguir com a implementação e documentação dos GoFs do grupo.

---

### Histórico de Versão

| Versão | Data       | Descrição                                        | Autor                                           | Revisor                                          |
| ------ | ---------- | ------------------------------------------------ | ----------------------------------------------- | ------------------------------------------------ |
| 1.0    | 28/05/2025 | Criação da ata referente à reunião do grupo 2| [João Lucas](https://github.com/jlucasiqueira) | [João Pedro](https://github.com/JoaoPedrooSS) |